臺灣高等法院刑事判決　　　　　　　100年度侵上訴字第117號
上　訴　人　臺灣桃園地方法院檢察署檢察官
被　　　告　吳智傑
指定辯護人　本院公設辯護人李廣澤
上列上訴人因被告妨害性自主案件，不服臺灣桃園地方法院100
年度訴字第16號，中華民國100年5月16日第一審判決（起訴案號
：臺灣桃園地方法院檢察署99年度偵字第4113號、第7966號），
提起上訴，本院判決如下：
    主  文
上訴駁回。
    事  實                                                                
一、吳智傑基於強制猥褻之單一犯意，於民國99年2 月26日晚間
    ，騎乘車牌號碼657 －DJR 號重型機車前往桃園縣中壢市某
    集合住宅即某大學之宿舍（真實地址等資料詳卷）門口，並
    在同日晚間9 時30分許，見B 女（卷內代號：3452—9906，
    民國75年生，其真實姓名、出生月日、身分證統一編號、住
    所等詳卷）獨自步行欲返回上開宿舍，即擇定其為強制猥褻
    之對象，下車尾隨B 女，並得B 女之允許一同進入宿舍後，
    偕B 女搭乘宿舍內之電梯上樓。詎吳智傑在電梯內先自後方
    強行抱住B 女，並無視於B 女之掙扎、反抗，違反B 女之意
    願，將手伸進B 女之衣服內撫摸B 女胸部，復自B 女所著裙
    子下方將手伸入撫摸B 女之大腿、下體，而以強暴之方式接
    續猥褻B 女，滿足自己之性慾。迨至電梯抵達B 女所按之樓
    層而將門打開後，B 女即奮力掙脫逃離現場。嗣經B 女報警
    調閱監視錄影光碟而循線查獲吳智傑。
二、案經桃園縣政府警察局中壢分局報請臺灣桃園地方法院檢察
    署檢察官偵查起訴。
    理  由
甲、程序部分：
    按被告以外之人於審判外之言詞或書面陳述，除法律有規定
    者外，不得作為證據，刑事訴訟法第159條第1項固定有明文
    ；惟被告以外之人於審判外之陳述，雖不符同法第159條之1
    至第159之4之規定，而經當事人於審判程序同意作為證據，
    法院審酌該言詞陳述或書面陳述作成時之情況，認為適當者
    ，亦得為證據。又當事人、代理人或辯護人於法院調查證據
    時，知有第159條第1項不得為證據之情形，而未於言詞辯論
    終結前聲明異議者，視為有前項之同意，同法第159條之5第
    1 、2 項亦定有明文。被告吳智傑就證人B 女於警詢及偵查
    中陳述之證據能力，於準備程序中已陳明不爭執之意旨，本
    院於審理時提示證人B 女於警詢及偵查中陳述內容並告以要
    旨，且經公訴人、本案被告及其指定辯護人表示意見，當事
    人已知上述陳述乃審判外陳述，均未於言詞辯論終結前對該
    等記載審判外陳述筆錄之證據資格有何異議，依據首開規定
    ，應視為被告已有將上開證人審判外陳述作為證據之同意，
    本院審酌上開證人審判外陳述作成時之情況，並無不能自由
    陳述之情形，亦未見有何違法取證或其他瑕疵，且與待證事
    實具有關聯性，認為以之作為證據應屬適當，而得作為證據
    ，合先陳明。
乙、實體部分：
一、上開事實，迭據被告吳智傑於原審及本院審理時坦承不諱，
    核與證人B 女於警詢及偵查中一致證述：伊於99年2 月26日
    晚間9 時許，自學校下課並買妥晚餐後，即獨自步行欲返回
    宿舍，見被告坐在機車上一直盯著伊看，覺得害怕怪怪的，
    就先刻意繞去附近之便利商店購物再返回宿舍。過程中並未
    注意到被告是否一路尾隨，但當伊要進宿舍門口時，被告卻
    突然出聲要伊等一下，因常有類似情形發生，伊不疑有他就
    按密碼鎖而讓被告一同進入，並與被告同搭一部電梯（被告
    站立於其右後方）。詎於快抵達其所欲到達之樓層時，被告
    卻突然自後方抱住伊，伊掙扎、反抗，但被告仍逕自將手伸
    進伊之衣服內，撫摸伊胸部，復將手伸入伊所著裙子內撫摸
    伊之大腿及下體。一直到電梯門打後，伊才使勁掙脫逃跑，
    而被告同時亦由樓梯間離開等語（見99年度偵字第7966號偵
    查卷第5 頁至第6 頁、第39頁至第40頁）相符，且有電梯內
    之監視畫面翻拍相片3 幀、被告行為時所著衣物及所騎乘機
    車相片10幀（見99年度偵字第7966號偵查卷第17頁至第27頁
    ）、現場勘察紀錄表及車籍查詢－基本資料（見99年度偵字
    第7966號偵查卷第29頁、第30頁）等存卷可資佐證，應可信
    實。綜上本案事證明確，被告犯行堪予認定，應依法論科。
二、按女性之胸部、腿部及下體，均為重要之性徵，加以觸碰撫
    摸，為足以挑起或滿足性慾之猥褻行為。被告違反B 女之意
    願，自後方強行抱住B 女，無視於B 女之掙扎、反抗，違反
    B 女之意願，續將手伸進B 女之衣服內撫摸B 女胸部，復自
    B 女所著裙子下方將手伸入撫摸B 女之大腿、下體，顯屬猥
    褻之行為，且係以強暴方式為之，所為已該當刑法第224 條
    強制猥褻罪。被告先後強行抱住B 女，撫摸胸部、大腿、下
    體之數舉措，主觀上係基於單一之強制猥褻犯意，於密接之
    時間內，在同一場所內接續實施者，依一般社會通念，難以
    強行分開為數行為，為接續犯，屬包括之一罪。公訴人認被
    告所為，乃侵入住宅強制猥褻，於原審更正原檢察官之起訴
    所引條文，請依第224 條之1 之加重強制猥褻罪名論擬，固
    非無見；第按，強制猥褻因侵入住宅而加重其刑者，以其於
    妨害性自主外，兼妨害家宅之安寧而設，是其所稱之侵入，
    係指未得允許而擅入其內者而言（最高法院25年上字第6203
    號判例及69年度台上字第1871號判決均宣示相類意旨，可供
    參考）。關於本件被告進入上開學生宿舍之經過情形，證人
    B 女於警詢中係證稱：伊要進宿舍按密碼門禁鎖時，那名男
    子（即被告）突然出聲要伊等一下，因為常有類似情形發生
    ，所以伊不疑有他，就按好密碼鎖，讓他一起進入宿舍（見
    99 年 度偵字第7966號偵查卷第5 頁）。足見被告係得B 女
    之同意，允被告隨其一同進入宿舍甚明。則被告進入B 女居
    住之宿舍，即與未得允許而擅入其內之侵入住宅要件未合，
    自難以侵入住宅強制猥褻之加重罪名相繩。公訴人更正後之
    起訴法條容有未洽，然因強制猥褻之基本社會事實同一，自
    應由法院依法變更起訴法條裁判之。原審同此認定，適用刑
    法第224 條，並審酌被告為逞一己私慾，竟尾隨夜歸女性而
    在宿舍電梯內強行猥褻之，不僅未能尊重他人身體之自主權
    利，並致B 女受有驚嚇而造成心理上之傷害，所為實不足取
    ，兼衡其於犯後終能坦承犯行，態度尚可，暨已與B 女達成
    和解（見原審訴字第16號卷第93頁所附和解筆錄）等一切情
    狀，就被告所犯強制猥褻罪部分量處有期徒刑1 年，核無違
    誤，量刑亦屬適當，應予維持。檢察官未提出其他補強證據
    證明被告此部分所為，確該當於侵入住宅之加重條件，徒執
    已經原審指駁並摒棄不採之主張，就原判決關於強制猥褻及
    定執行刑部分提起上訴，重為事實上之爭執，指摘原判決此
    部分不當，為無理由，其上訴應予駁回。至上訴意旨所引最
    高法院99年度台上字第4719號判決，其所憑之事實，係行為
    人未經同意，跟隨被害人一同進入住宅大樓之電梯間內（併
    見本院98年度上訴字4250號判決），與本件被告係得同意而
    進入宿舍，非未經允許而擅入之情形迥異，上訴意旨未予辨
    明，猶執以為不利於被告事實認定之論據，亦有誤會，附此
    敘明。
據上論結，應依刑事訴訟法第368 條，判決如主文。
本案經檢察官楊秀蘭到庭執行職務。 
中    華    民    國  100     年    9     月    20    日
                  刑事第十二庭審判長法  官  蔡永昌
                                    法  官  王美玲
                                    法  官  蔡新毅
以上正本證明與原本無異。
如不服本判決，應於收受送達後10日內向本院提出上訴書狀，其
未敘述上訴之理由者並得於提起上訴後10日內向本院補提理由書
（均須按他造當事人之人數附繕本）「切勿逕送上級法院」。
                                    書記官  鄭靜如
中    華    民    國   100    年    9     月    21    日
※附錄本案論罪科刑主要法條全文
中華民國刑法第224條
（強制猥褻罪）
對於男女以強暴、脅迫、恐嚇、催眠術或其他違反其意願之方法
，而為猥褻之行為者，處 6 月以上 5 年以下有期徒刑。